【裁判字號】    89,訴緝,98
【裁判日期】    890317
【裁判案由】    違反槍砲彈藥刀械管制條例
【裁判全文】
臺灣臺中地方法院刑事判決                          八十九年度訴緝字第九八號
    公  訴  人  臺灣臺中地方法院檢察署檢察官
    被      告  乙○○
右列被告因違反槍砲彈藥刀械管制條例等案件，經檢察官提起公訴（八十六年度偵字
第三七○五號），本院判決如左：
    主  文
乙○○共同連續意圖營利，聚眾賭博，處有期徒刑月，如易科罰金，以佰元折算
壹日。抽頭金新台幣萬壹仟零伍拾元、骰子拾玖顆、遙控器壹組、筒仔麻將牌肆拾
張、無線電對講機貳台、帳冊壹本、賭桌壹台，均沒收。
    事  實
一、甲○○（業經本院於八十七年十月二日以八十六年度訴字第一五一二號案判處有
    期徒刑伍月確定）基於意圖營利之概括犯意，自八十六年一月二十九日起，以每
    日新台幣（下同）五千元之價格，向與其有共同犯意聯絡之蕭孟昌（業經本院於
    八十七年十月二日以八十六年度訴字第一五一二號案判處有期徒刑月確定），
    租得臺中市○○區○○路二五六巷十四號，作為經營賭場之地點，並以日薪二千
    元之價格，僱用有犯意聯絡之蕭孟昌擔任把風；另以每日一萬元加賭場紅利三分
    之一的代價，僱用與其有共同犯意聯絡之李佳岷（賭博部分經本院於八十七年十
    月二日以八十六年度訴字第一五一二號案判處有期徒刑月確定），持槍負責賭
    場保鏢之職務；並委託尚未言明代價與其有共同犯意聯絡之乙○○，擔任清場工
    作。自八十六年一月二十九日二十二時起，甲○○即聚集不特定之賭客，在上開
    地點，以麻將為賭具，經營俗稱「筒仔麻將」之職業賭場，由參與賭博之賭客輪
    流作莊，每人發二張牌，比點數大小以決定輸贏，每一萬元由甲○○抽取三百元
    。嗣於八十六年一月三十日二十三時十分許，在上址，甲○○、李佳岷、蕭孟昌
    、乙○○及在場賭博之賭客李崧存、吳瑞容、陳山水、林仕杰、林清吉、陳俊隆
    、洪正忠為警當場查獲，並扣得抽頭金萬壹仟零伍拾元、骰子拾玖顆、遙控器
    壹組、筒仔麻將牌肆拾張、無線電對講機貳台、帳冊壹本、賭桌壹台。
二、案經臺中市警察局第四分局移送臺灣臺中地方法院檢察署檢察官偵查起訴。
    理  由
一、訊據被告乙○○矢口否認涉有右揭共同連續意圖營利，聚眾賭博犯行，辯稱：伊
    僅係前往甲○○之賭場賭博，嗣於賭完後約輸一萬元後，伊即幫忙甲○○搬椅子
    ，所以被誤為係擔任賭場之清場工作云云，惟查：被告業於警訊時自承：「主持
    人是甲○○、把風是蕭孟昌、清場是李佳和我」（詳偵查卷第二十六頁），核
    與在場賭博之人李崧存、吳瑞容、陳山水、林仕杰、陳俊隆分別於警訊指稱：「
    ‧‧‧清場為甲○○、李佳和乙○○‧‧‧」（詳偵查卷第二十八頁）、「賭
    博場之負責人係甲○○，係由甲○○、乙○○二人經營賭場‧‧‧」、「「‧‧
    ‧清場為甲○○、李佳、乙○○三人輪流‧‧‧」（詳偵查卷第三十二頁、第
    三十四頁）、「、、清場是乙○○‧‧‧」（詳偵查卷第四十二頁）等語，及同
    案被告李佳於警訊時供稱：「主持人係甲○○、把風蕭孟昌、清場是甲○○與
    乙○○」（詳偵查卷第十九頁）等語、及同案被告洪正忠於警訊時指稱：「工作
    人員除了主持人甲○○外，另乙○○、李佳二人負責現場清場‧‧‧」（詳偵
    查卷第二十四頁）等語完全相符，況被告乙○○亦坦承確有於賭場搬椅子，果被
    告係單純前往賭博絕無為賭場搬椅子之理，且本件復有扣得之抽頭金萬壹仟零
    伍拾元、骰子拾玖顆、遙控器壹組、筒仔麻將牌肆拾張、無線電對講機貳台、帳
    冊壹本、賭桌壹台可資佐證，被告辯稱：僅係單純前往賭博並未擔任清場云云，
    顯無可採，被告右揭犯行，應堪認定。
二、核被告乙○○所為係犯刑法第二百六十八條前段及後段之意圖營利供給賭博場所
    罪及意圖營利聚眾賭博罪。被告與甲○○、李佳岷、蕭孟昌三人以一行為一犯意
    ，觸犯上開二罪，應依想像競合犯之規定，從一重之聚眾賭博罪處斷。被告與李
    佳岷、蕭孟昌、李佳岷就上開意圖營利聚眾賭博犯行有犯意聯絡及行為分擔，應
    論以共同正犯。又被告乙○○連續二天賭博犯行，時間緊接，犯罪構成要件相同
    ，顯係基於概括犯意為之，為連續犯，應論以一罪。爰審酌被告乙○○係擔任把
    風之人，且尚未獲得代價以及其負責清場之時間僅二天，及其對社會風氣之不良
    影響，及其於警訊時能坦承犯行等一切情狀，量處如主文所示之刑，並諭知易科
    罰金之折算標準。扣案之抽頭金新台幣萬壹仟零伍拾元、骰子拾玖顆、遙控器
    壹組、筒仔麻將牌肆拾張、無線電對講機貳台、帳冊壹本、賭桌壹台，分別係共
    同被告甲○○經營賭場所得及所用之物，業據甲○○供承無訛，依刑法第三十八
    條第一項第二款、第三款之規定宣告沒收。另扣案之賭客賭資新台幣肆拾玖萬元
    並非犯罪所得或所用之物，業經依社會秩序維護法裁定沒入，爰不另為沒收之宣
    告。
據上論斷，應依刑事訴訟法第二百九十九條第一項前段、刑法第二十八條、第五十六
條、第二百六十八條、第四十一條、第五十五條、第三十八條第一項第二款、第三款
，罰金罰鍰提高標準條例第一條前段、第二條判決如主文。
中      華        民        國    八十九    年     三     月    十七    日
                                臺灣臺中地方法院刑事第四庭
        法  官 胡  忠   文
右正本證明與原本無異。
如不服本判決，應於判決送達後十日內向本院提出上訴狀，上訴於臺灣高等法院臺中
分院( 須附繕本 )。
                                    書記官
中      華        民        國    八十九    年     三     月    十七    日
刑法第二百六十八條
意圖營利，供給賭博場所或聚眾賭博者，處三年以下有期徒刑，得併科三千元以下罰
金。


司法院資訊處製作；財團法人民間司法改革基金會備份。
